【裁判字號】    97,易,3426
【裁判日期】    970924
【裁判案由】    家庭暴力防治法之傷害
【裁判全文】
臺灣臺中地方法院刑事判決              97年度易字第3426號
公  訴  人  臺灣臺中地方法院檢察署檢察官
被      告  甲○○
                      號
                    現另案於臺灣臺中監獄執行中
上列被告因家庭暴力防治法之傷害案件，經檢察官提起公訴（97
年度偵字第8691號）後，本院裁定改依簡式審判程序審理後，判
決如下：
    主    文
甲○○傷害人之身體，累犯，處有期徒刑陸月，如易科罰金，以
新臺幣壹仟元折算壹日。
    犯 罪 事 實 及 理 由
一、犯罪事實：
    本院認定之犯罪事實，除起訴書犯罪事實欄一第2 行及證據
    並所犯法條欄二第2 、3 行，關於「94年6 月6 日」之記載
    ，均應更正為「94年7 月4 日」，犯罪事實欄一第1 行，關
    於「甲○○與乙○○係同居男友」之記載，應補充更正為「
    甲○○與乙○○係同居男女朋友關係」外，餘均與檢察官起
    訴書之記載相同，茲引用之（詳如附件）。
二、證據名稱：
  (一)被告甲○○於本院準備程序及審理程序中就被訴之犯罪事實
    為有罪之自白。
  (二)告訴人乙○○於警詢時之指訴。
  (三)證人陳清翠於警詢時之證述。
  (四)童綜合醫療社團法人童綜合醫院一般診斷書1 紙。
  (五)現場測繪圖1 紙。
三、依刑事訴訟法第273 條之1 第1 項、第299 條第1 項前段、
    第310 條之2 、第454 條第2 項，刑法第277 條第1 項、第
    47條第1 項、第41條第1 項前段，刑法施行法第1 條之1 、
    第2 項前段，判決如主文。
中    華    民    國    97    年    9     月    24    日
                  刑事第九庭  法   官  楊萬益
以上正本證明與原本無異。
如不服本判決，應於收受送達後10日內向本院提出上訴書狀（應
敘述具體理由並附繕本）。
上訴書如未敘述理由，應於上訴期間屆滿後20日內補提理由書於
本院。
                               書記官   譚系媛
中    華    民    國    97    年    9     月    24    日
附  件：
臺灣臺中地方法院檢察署檢察官起訴書
                                      97年度偵字第8691號
    被      告  甲○○  男  45歲（民國○○年○月○日生）
                        住臺中縣大肚鄉○○村○○路○段512
                          巷26號
                        （另案臺灣臺中監獄執行中）
                        國民身分證統一編號：Ｚ000000000號
上列被告因家庭暴力之傷害案件，業經偵查終結，認應該提起公
訴，茲將犯罪事實及證據並所犯法條分敘如下：
          犯罪事實
一、甲○○前曾於民國94年間，因公共危險案件，經臺灣臺中地
    方法院於94年6 月6 日，以94年度沙交簡366 號判處有期徒
    刑3 月，於同年7 月28日確定，而於同年8 月26日易科罰金
    執行完畢。
二、甲○○與乙○○係同居男友，2 人常因細故發生爭吵。乙○
    ○於96年12月20日下午2 時許起至同日下午3 時許止，在臺
    中縣大肚鄉營埔村營埔巷107 號之住處飲用啤酒後，即就寢
    至同日下午7 時許，起身如廁，甲○○見狀，以為乙○○要
    外出，即攔下乙○○，詢以要去何處，乙○○則回以：「我
    又不是你老婆，你管不著」等語，甲○○因而心生不悅，竟
    基於傷害之犯意，將電燈關掉後，持其所有之剪刀1 把（未
    扣案），刺向乙○○之腹部，致乙○○受有腹部穿刺傷之傷
    害。嗣乙○○驚覺腹部疼痛，發現腹部正在流血，即衝出門
    外，並委請鄰人陳清翠救護，旋即將乙○○送至童綜合醫療
    社團法人童綜合醫院（下簡稱童綜合醫院）救護。
二、案經乙○○訴由臺中縣警察局烏日分局報告偵辦。
          證據並所犯法條
一、訊據被告甲○○固坦承有於上揭時、地與告訴人乙○○發生
    爭執一節不諱，惟否認有何傷害犯行，辯稱：因為伊要和告
    訴人分手，告訴人一直吵，又恐嚇稱不能分手，否則要自殺
    ，告訴人即拿住處之剪刀要自殺，伊將剪刀搶下後就跑出去
    ，後來伊又回家，發現家中亂七八糟，有人說告訴人已經在
    醫院，伊就到醫院照顧告訴人云云。惟查：證人陳清翠、證
    人即告訴人乙○○2 人經傳喚未到庭，惟其於警詢時證稱：
    被告是拿1 把剪刀刺傷伊，伊請陳清翠叫119 救護車等語；
    證人陳清翠於警詢時證稱：伊發現告訴人時，是在告訴人房
    屋外面，告訴人請伊叫救護車送告訴人去醫院，當時被告也
    在旁邊一直哭並叫告訴人不要死等語。互核相符，顯見，係
    被告持剪刀刺傷告訴人，告訴人再委請證人陳清翠代為求救
    ，告訴人於請求陳清翠聯絡救護車時，被告仍在現場無訛。
    又告訴人如係自殺，衡諸常情，被告當將告訴人送醫為是，
    豈有由自殺之人自行呼救之理？益徵，告訴人之傷害結果確
    係被告所為。另告訴人與被告當日確實發生爭執，因此，被
    告在爭執過程中，動怒而刺傷告訴人，實屬常情，顯見告訴
    人之指訴堪信為真。此外，復有現場測繪圖、童綜合醫院一
    般診斷書各1 紙在卷可資佐證。是被告上開所辯，顯係卸責
    之詞，不足採信，本件事證明確，被告犯嫌已堪認定。
二、核被告所為，係犯刑法第277 條第1 項之傷害罪嫌。被告前
    曾於94年間，因公共危險案件，經臺灣臺中地方法院於94年
    6 月6 日以94年度沙交簡366 號判處有期徒刑3 月，於同年
    7 月28 日 確定，而於同年8 月26日易科罰金執行完畢，有
    本署刑案資料查註紀錄表在卷可按。其受有期徒刑之執行完
    畢，5 年以內故意再犯本件有期徒刑以上之罪，為累犯，請
    依法加重其刑。又被告供犯罪所用之剪刀1 把，並未扣案，
    為免執行之困難，爰不另聲請宣告沒收，附此敘明。
三、告訴暨臺中縣警察局烏日分局報告意旨: 被告上開所為，係
    犯刑法第271 條第2 項、第1 項之殺人未遂罪嫌。然查：本
    件被告正值壯年，告訴人年已52歲，且當日僅告訴人1 人在
    場，若有殺死告訴人之意，則不可能僅刺殺1 刀即行罷手，
    又告訴人尚有機會自行呼救，被告並未逃離仍在旁邊，且在
    證人陳清翠來時，尚且高喊告訴人不要死，可知，被告應僅
    係出於傷害之意思而為之，主觀上尚無殺人之犯意。此外，
    復查無其他積極證據足以證明被告有此部分之犯行，惟此部
    分縱構成犯罪，亦與前開已起訴部分有事實上一罪關係，爰
    不另為不起訴處分，併此敘明。
四、依刑事訴訟法第251條第1項提起公訴。
    此  致
臺灣臺中地方法院
中    華    民    國    97    年    8     月     9     日
                              檢  察  官  陳 忠 榮
本件正本證明與原本無異
中    華    民    國    97    年    8     月    19    日
                              書  記  官  廖  元  鉅
所犯法條：
刑法第277條第1項
傷害人之身體或健康者，處3年以下有期徒刑、拘役或1千元以下
罰金。


司法院資訊處製作；財團法人民間司法改革基金會備份。
